臺灣高等法院高雄分院刑事判決　　　　　　　　　　九十三年度上訴字第五一號
　　上　訴　人
　　即　被　告　甲○○
　　指定辯護人　義務辯護人黃如流
右上訴人因違反毒品危害防制條例等案件，不服臺灣高雄地方法院九十三年度訴字第
五八０號中華民國九十三年四月三十日第一審判決（起訴案號：臺灣高雄地方法院檢
察署九十二年度偵字第一三五八０號），提起上訴，本院判決如左：
      主  文
上訴駁回。
      事  實
一、甲○○前因肅清煙毒條例案件，於民國八十五年間經法院判處有期徒刑三年六月
    ，褫奪公權三年確定，於八十八年八月二十七日執行完畢。竟不知悔悟，復因生
    意不順，心情不佳，擬施用毒品疏解，但國內海洛因價格高昂，乃基於運輸第一
    級毒品海洛因及私運第一級毒品海洛因管制進口物品進口之故意，於九十二年六
    月十一日中午，在大陸地區珠海某處，經由台灣地區某不詳姓名成年男子向某姓
    名年籍不詳之大陸地區人民以新台幣（下同）二萬元之價格購得第一級毒品海洛
    因二大包、一小包（各毛重八三．七公克、八五公克、０．六公克，驗後合計淨
    重一五三．四七公克，包裝重十六．二四公克），再將第一級毒品海洛因二大包
    各以其所所有膠帶一段綑綁於甲○○雙腳大腿內側後，外著長褲以掩人耳目，另
    將第一級毒品海洛因一小包放置長褲口袋內，於翌日（九十二年六月十二日）下
    午搭乘自澳門機場起飛之復興航空公司編號ＧＥ─三六二號班機，於同日下午二
    時五十分許進入台灣地區，而運輸及私運管制物品第一級毒品海洛因進口。嗣於
    通過入境檢查室時，經財政部高雄關稅局高雄機場分局關員會同海岸巡防署高雄
    市機動查緝隊、高雄縣政府警察局鳳山分局人員當場查獲，並扣得第一級毒品海
    洛因三包。
二、案經行政院海岸巡防署高雄市機動查緝隊及高雄縣政府警察局鳳山分局分別報請
    臺灣高雄地方法院檢察檢察官署偵查起訴。
      理  由
一、右揭事實，有高雄關稅局扣押貨物、運輸工具收據及搜索筆錄、海岸巡防署高雄
    市機動查緝隊搜索筆錄、照片四張、入出境記錄查詢資料附卷可稽（見偵查卷第
    二三、二四、三八、三九頁、原審卷第四二頁），並有第一級毒品海洛因二大包
    、一小包扣案可佐，且扣案第一級毒品海洛因之成分已經法務部調查局鑑驗無訛
    ，合計驗餘淨重一百五十三．四七公克，純度百分之八十四，純質淨重一百二十
    八．九一公克，包裝重十六．二四公克，有法務部調查局九十二年八月十九日調
    科壹字第二二○○一五六二四號鑑定通知書一紙在卷足憑（見偵查卷第五０頁）
    。再上訴人即被告甲○○（下稱被告）亦迭次供述運輸及私運管制物品第一級毒
    品海洛因進口等情，核以上開各事證相符，被告之自白即堪認為真正。從而，被
    告運輸第一級毒品海洛因及私運管制物品第一級毒品海洛因進口，事證明確，犯
    行洵堪認定。
二、按第一級毒品海洛因係屬行政院發布之懲治走私條例公告管制物品項目及其數額
    甲項第四點所示管制進出口物品。核被告所為，係犯毒品危害防制條例第四條第
    一項之運輸第一級毒品罪及懲治走私條例第十二條、第二條第一項之私運管制物
    品進口罪。被告以一夾帶毒品行為同時觸犯上開二罪名，為想像競合犯，應依刑
    法第五十五條規定從一重論以運輸第一級毒品罪。至被告持有第一級毒品海洛因
    之低度行為已為運輸第一級毒品海洛因之高度行為所吸收，故不另論罪。又被告
    前因肅清煙毒條例案件，於八十五年間經法院判處有期徒刑三年六月，褫奪公權
    三年確定，於八十八年八月二十七日執行完畢，有臺灣高等法院被告全國前案紀
    錄表在卷可考，其於有期徒刑之執行完畢後，五年內再犯本件最重本刑為有期徒
    刑以上之刑之罪，為累犯，應依法就罰金部分加重其刑，至法定刑死刑、無期徒
    刑部分，依法不得加重。再被告因經濟、生活不如意，擬施用毒品疏解情緒，乃
    一時失慮而運輸第一級毒品，屬偶發初犯，並非為供販賣以牟個人私利而運輸毒
    品，且運輸之第一級海洛因數量非甚多，亦未流入市面，危害國家社會尚輕，行
    為後坦承犯行，若處以最輕之法定刑無期徒刑，仍嫌過重，依客觀情狀尚堪憫恕
    ，爰依刑法第五十九條之規定減輕其刑。上開刑之加減，應先加後減。
三、原審以被告罪證明確，因而適用毒品危害防制條例第四條第一項、第十八條第一
    項前段、第十九條第一項、懲治走私條例第二條第一項、第十一條，刑法第十一
    條、第四十七條、第五十五條、第五十九條、第三十七條第二項規定，並審酌被
    告違反法令自大陸地區運輸第一級毒品海洛因，情節非輕，惟念被告係因生意不
    順，心情不佳，一時失慮而觸犯法紀，且運輸之毒品數量尚屬非鉅，復係為供本
    身施用，未流入市面造成社會之危害，犯後坦承犯行，態度良好等一切情狀，量
    處有期徒刑十年，併依其犯罪性質，宣告褫奪公權五年，並說明扣案第一級毒品
    海洛因三包（驗後合計淨重一百五十三．四七公克）係毒品，包裝上開海洛因所
    用之包裝袋三個（包裝重十六．二四公克）因殘留第一級毒品海洛因，無從剝離
    完全，亦屬毒品（有法務部調查局以九十三年三月十九日調科壹字第○九三○○
    一一三○六○號函可參），均應依毒品危害防制條例第十八條第一項前段規定宣
    告沒收銷燬，另被告用以綑綁第一級毒品海洛因之膠帶二段，已為被告所有，且
    係供犯罪所用之物，乃依毒品危害防制條例第十九條第一項前段規定宣告沒收，
    如全部或一部不能沒收時，追徵其價額。原判決認事用法，並無不合，量刑亦稱
    妥適。被告上訴意旨，固辯稱其已供出介紹購買毒品之該台灣地區男子而查出為
    楊哲明，可依法減輕其刑等語，然依毒品危害防制條例第十七條規定：「犯第四
    條第一項至第四項、第五條第一項至第四項前段、第六條第一項至第四項、第七
    條第一項至第四項、第八條第一項至第四項、第十條或第十一條第一項、第二項
    之罪，供出毒品來源，因而破獲者，得減輕其刑。」，而被告雖供稱介紹購買毒
    品之該台灣地區男子為楊哲明，但楊哲明並未經偵查機關破案查獲，有楊哲明台
    灣高等法院被告全國前案紀錄表在卷足憑，被告自無從依毒品危害防制條例第十
    七條規定減輕其刑，故被告之上訴為無理由，應予駁回。
    據上論結，應依刑事訴訟法第三百六十八條，判決如主文。
本案經檢察官陳新慶到庭執行職務。
中      華      民      國    九十三    年      八      月四      日
                              臺灣高等法院高雄分院刑事第九庭
                                  審判長法官  張明松
                                        法官  任森銓
                                        法官  郭玫利
右正本證明與原本無異。
如不服本判決應於收受本判決後十日內向本院提出上訴書狀，其未述上訴理由者，
並得於提起上訴後十日內向本院補提理由書狀（均須按他造當事人之人數附繕本)「
切勿逕送上級法院」。
                                      書記官  翁心欣
中      華      民      國    九十三    年      八      月      四      日
附錄本判決論罪科刑法條
懲治走私條例第二條第一項：
私運管制物品進口、出口逾公告數額者，處七年以下有期徒刑，得併科新臺幣三百萬
元以下罰金。
懲治走私條例第十二條：
自大陸地區私運物品進入臺灣地區，或自臺灣地區私運物品前往大陸地區者，以私運
物品進口、出口論，適用本條例規定處斷。
毒品危害防制條例第四條第一項：
製造、運輸、販賣第一級毒品者，處死刑或無期徒刑；處無期徒刑者，得併科新臺幣
一千萬元以下罰金。
